臺灣新竹地方法院刑事判決　　　　　　　　　　　　　九十一年度易字第二七三號
　　公　訴　人　臺灣新竹地方法院檢察署檢察官
　　被　　　告　乙○○
右列被告因違反電子遊戲場業管理條例案件，經檢察官提起公訴（九十一年度偵字第
一三七八號），本院判決如左：
    主  文
乙○○無罪。
    理  由
一、公訴意旨略以：被告乙○○未依電子遊戲場業管理條例之規定辦理營利事業登記
    ，即自民國九十一年二月八日起，擅自在其位於新竹市（起訴書誤載為新竹縣）
    東區○○路○段三七九巷一號所經營之「姊妹花檳榔攤」內，擺設電子遊戲機彈
    珠檯一台、小瑪琍一台、滿貫大亨一台而經營電子遊戲場業，嗣於九十一年二月
    十一日上午十一時三十分許，在前述檳榔攤內經警當場查獲，而認被告違反電子
    遊戲場業管理條例第十五條之規定，而涉有同條例第二十二條之罪嫌。
二、按犯罪事實應依證據認定之，無證據不得推定其犯罪事實，刑事訴訟法第一百五
    十四條定有明文。而認定不利於被告之事實，須依積極證據，茍積極證據不足為
    不利於被告事實之認定時，即應為有利於被告之認定，更不必有何有利之證據，
    最高法院三十年上字第八一六號著有判例可資參照。
三、公訴人認被告涉有前揭違反電子遊戲場業管理條例罪嫌，無非以現場所查扣到之
    遊戲機台均有插電，且機台內留有現金六百四十元，及現場照片二張等為其依據
    。訊據被告乙○○固不否認其並未申請經營電子遊戲場業之營利事業登記及在其
    所經營之「姊妹花檳榔攤」內查獲三台電子遊戲機等事實，惟堅詞否認有何違反
    電子遊戲場業管理條例之犯行，辯稱：電玩機台是擺在倉庫內自己在玩的並沒有
    對外營業，所查到的六百四十元零錢現金並非賭資，而是連同其他紙鈔擺在機台
    內欲作為店內周轉金之用等語。
四、經查：被告店內所查獲之電玩機台固有插電，及在機台內查到現金，惟機台內除
    了本件查扣之六百四十元零錢現金外，尚有紙鈔，且六百四十元是整齊擺放在整
    理盒等情，經查獲本件之警員即證人丙○○到場證述：「六百四十元是在機台內
    查到的，是打開機台後發現的，：：機台內有壹個罐子是放有紙鈔，被告說那是
    店內的週轉金，所以沒有扣案，六百四十元的零錢並沒有放在罐子裡面，零錢及
    紙鈔的罐子在小瑪琍機台找到，零錢是整齊的擺在錢幣整理盒內放在抽屜裡，：
    ：，不是散落在抽屜中。」，及證人甲○○到庭證稱：「扣案的六百四十元在三
    台機台中其中壹台，當時有查到紙鈔及十元的硬幣。扣案的六百四十元印象中是
    放在整理盒內」等語（見本院九十一年度八月二十七日訊問筆錄），而新竹市警
    察局第二分局檢查紀錄雖記載係於「小瑪莉」機台查扣到五百七十元、「彈珠」
    機台查扣到七十元，然證人丙○○、甲○○均已到庭證稱六百四十元係在同一機
    台所查獲，而證人等與被告並無特殊關係，復為執法之人員，所述當為事實而無
    偏袒或誣陷被告之情形，是本件除了扣案之零錢外，尚有紙鈔放置於同一機台，
    而扣案之零錢現金既然係整齊擺放於整理盒內再放置於機台內，與把玩時一枚一
    枚投入機台而散置於機台抽屜之情形顯然不同，足徵被告辯稱該扣案之六百四十
    元係店內周轉金而非賭資尚非不可採信，況本件機台係在進入檳榔攤後另外相通
    之處查獲，且查獲時並無其他客人把玩機台等情，亦經證人丙○○證述屬實，是
    被告辯稱扣案機台僅供自己平日以鑰匙開分把玩，並未有對外供客人把玩之營業
    行為，尚可採信，是本件查無其他積極之證據證明被告有公訴人所指違反電子遊
    戲場業管理條例犯行，應諭知被告無罪。
五、據上論斷，應依刑事訴訟法第三百零一條第一項，判決如主文。
本案經檢察官劉邦繡到庭執行職務。
中      華      民      國    九十一    年      十      月      三      日
                              臺灣新竹地方法院刑事第二庭
                                      法    官  黃美盈
如不服本判決，應於判決送達後十日內向本院提出上訴狀（應附繕本），上訴於臺灣
高等法院。
右正本證明與原本無異。
                                      書 記 官  吳尚文
中      華      民      國    九十一    年      十      月      三      日
